台灣台中地方法院刑事判決　　　　　　　　　　　　　九十四年度訴字第一八五號
　　公　訴　人　台灣台中地方法院檢察署檢察官
　　被　　　告　丙○○
　　指定辯護人　本院公設辯護人　乙○○
右列被告因違反毒品危害防制條例案件，經檢察官提起公訴（九十三年度偵字第一六
一七○號、九十三年度偵緝字第一三三三號），本院判決如左：
    主  文
丙○○連續轉讓第一級毒品，累犯，處有期徒刑壹年拾月。
    犯罪事實及理由
一、丙○○曾因違反肅清煙毒條例案件，經台灣台北地方法院判處有期徒刑三年六月
    ，又因詐欺案件，經本院判處有期徒刑一年二月，經接續執行後，甫於民國九十
    一年七月六日執行完畢，詎其仍不知悔悟，基於轉讓第一級毒品海洛因之概括犯
    意，先於九十三年四月初，在台中市○○街轉讓海洛因一包（淨重約零點零六公
    克）予甲○○一次，次又於同年四月中旬，在台中市○○路附近空軍醫院門口轉
    讓海洛因一包（淨重約零點零六公克）予甲○○一次，末於九十三年四月二十九
    日下午四時五十分許，在台中市○區○○路與自由路口市場內，轉讓第一級毒品
    海洛因一包與甲○○，而甲○○旋為警當場查獲，並扣得該海洛因一包（毛重零
    點二公克，驗餘淨重零點零六公克，包裝重零點二四公克）及甲○○所有預備供
    施打海洛因使用之注射針筒一支，嗣經警於同日下午六時十五分許，在台中市○
    區○○路五○二之七號一樓前查獲丙○○。
二、認定犯罪事實所憑之證據及理由：
（一）右揭犯罪事實，除犯罪之詳確時間、轉讓毒品之數量外，均業據被告於本院審
      理中坦承不諱（本院卷第一○一頁），核與證人甲○○於本院證述及所犯違反
      毒品危害防制條例案件檢察官偵訊中供述情節相符（九十三年度毒偵字第一五
      四○號卷第二十二頁）。
（二）按證人之陳述有部分前後不符，或相互間有所歧異時，究竟何者為可採，法院
      仍得本其自由心證予以斟酌，非謂一有不符或矛盾，即應認其全部均為不可採
      信；尤其關於行為動機、手段及結果等細節方面，證人之證言，每每因留意重
      點之不同，或對部分事實記憶欠明確，以致前後未盡相符，然其基本事實之陳
      述，若果與真實性無礙時，則仍非不得予以採信（最高法院九十二年度台上字
      第五五六六號判決參照）。查本案證人甲○○固於本院證稱：被告轉讓第一級
      毒品海洛因予伊之時間，為九十四年二月間起至前揭為警查獲日止等語（本院
      卷第八十八頁），惟衡諸證人甲○○亦證稱其施用毒品之來源要非僅只一端（
      本院卷第九十四頁），且證人甲○○於本院審理時距前揭犯罪時間已一年有餘
      ，自難認證人甲○○就被告犯罪之時間於本院審理時能為較詳確之記憶，是本
      案就被告之犯罪時間，自應以證人甲○○甫為警查獲時之供述為可採。又證人
      甲○○於本院證稱：被告轉讓海洛因予伊三次之數量均約略相同（本院卷第八
      十九頁），是就被告於九十四年四月初及四月中旬所轉讓之海洛因數量，應認
      與第三次為警查獲時之數量相同，即以淨重約零點零六公克計。
（三）又證人甲○○為警查獲後，採其尿液送驗結果，呈嗎啡（鴉片類藥物）陽性反
      應，亦有委託檢驗尿液代號與真實姓名對照表、詮昕科技股份有限公司濫用藥
      物尿液檢驗報告各一紙在卷可稽（台中市警察局第一分局刑事案件偵查卷第二
      十四頁、九十三年度訴字第九八九號卷第六十三頁），且證人甲○○為警查扣
      之海洛因確含有第一級毒品海洛因成分，亦有法務部調查局九十三年六月十六
      日調科壹字第一二○○一三九二四號檢驗通知書一紙在卷可按（九十三年度訴
      字第九八九號卷第六十五頁），本案事證明確，被告犯行洵堪認定。
三、核被告所為，係犯毒品危害防制條例第八條第一項轉讓第一級毒品罪。被告持有
    第一級毒品之低度行為，為其轉讓第一級毒品之高度行為所吸收，不另論罪。被
    告先後三次轉讓第一級毒品犯行，時間緊接，犯罪構成要件相同，顯係基於概括
    之犯意反覆而為，為連續犯，應依刑法第五十六條之規定論以一罪，並加重其刑
    。公訴人起訴事實雖未敘及被告前揭自九十三年四月間起，連續在台中市○○街
    及大雅路轉讓第一級毒品海洛因予甲○○之犯行，然該部分事實與公訴人起訴之
    犯罪事實既具有連續犯之裁判上一罪關係，已如前述，復經檢察官於本院審理中
    敘明，應為起訴效力所及，本院自應併予審究。被告有前揭犯罪事實欄所示之前
    案執行紀錄，此有台灣高等法院被告全國前案紀錄表一份在卷可按，其受有期徒
    刑之執行完畢後，五年內再犯本案有期徒刑以上之罪，為累犯，應依刑法第四十
    七條規定加重其刑，並依法遞加重之。爰審酌被告素行不佳，此有前揭前案紀錄
    表在卷可按，提供毒品供人施用之動機、目的、手段、毒品數量非鉅，轉讓次數
    為三次，對象僅有一人，犯後坦承犯行等一切情狀，量處如主文所示之刑。
四、被告於九十三年四月二十九日為警查獲時所扣得之海洛因三包（毛重一點一二公
    克）、安非他命六十三包（毛重四九點三四公克）雖均係違禁物，惟尚無證據證
    明與本案被告轉讓第一級毒品之犯行有關，爰不於本案宣告沒收銷燬。又證人甲
    ○○前揭為警查獲所扣得之海洛因一包，業於甲○○施用第一級毒品案件中宣告
    沒收銷燬，並經執行在案，此有台灣台中地方法院檢察署檢察官扣押物品處分命
    令一紙在卷可稽（九十三年度執字第七三六五號卷第二十頁），本案亦無從再予
    宣告沒收銷燬。
五、公訴檢察官另略以：被告另涉於前揭時、地販賣第一級毒品海洛因予甲○○等語
    。經查證人甲○○固於九十三年四月二十九日即為警查獲日之警詢中供稱：伊於
    同日為警查獲之第一級毒品海洛因係向被告以新台幣（下同）五百元購買（九十
    三年度偵字第八六六號卷第二十七頁）云云，然證人甲○○於同年月三十日經警
    解送台灣台中地方法院檢察署，於檢察官訊問時即改稱：「（問：施用毒品何來
    ）是向丙○○索討的，我打電話向他討，共向他要了三次」、「（問：為何在警
    訊中陳述向他購買毒品）沒有辦法，警察說他講什麼我就講什麼，我也沒有辦法
    」（九十三年度毒偵字第一五四○號卷第二十二頁），次於其所涉施用毒品案件
    中亦為相同之供述（九十三年訴字第九八九號卷第八十頁），復於本院審理中明
    確證稱：被告係轉讓海洛因予伊而非販賣等語（本院卷第八十八、八十九頁），
    而公訴人亦未能證明證人甲○○前揭於警詢之供述有何較可信之特別情狀，是應
    認證人甲○○於警詢前揭供述無證據能力，從而自難證明被告有販賣第一級毒品
    海洛因予甲○○之犯行，是被告此部分犯罪尚屬不能證明，且檢察官亦未就此部
    分起訴，本院自不應予以審究，併此敘明。
據上論斷，應依刑事訴訟法第二百九十九條第一項前段，毒品危害防制條例第八條第
一項，刑法第十一條前段、第五十六條、第四十七條，判決如主文。
中      華      民      國      九十四      年     六    月    一    日
                                  臺灣臺中地方法院刑事第二庭
     審判長法  官    蔡  名  曜
                                            法  官    蔡  美  華
                                            法  官    郭  書  豪
右正本證明與原本無異
如不服本判決，應於收受本判決後十日內向本院提出上訴書狀，其未敘述上訴理由者
，並得於提起上訴後十日內向本院補提理由書狀（均須按他造當事人之人數附繕本）
「切勿逕送上級法院」
                                          書記官
中      華      民      國      九十四      年     六    月    一    日
附錄法條：
毒品危害防制條例第八條第一項：
轉讓第一級毒品者，處一年以上七年以下有期徒刑，得併科新台幣一百萬以下罰金。
